# 陈老师，咨询一下，股改时同时增加股东实务中如何处理呢？

提问人：会计人员 ABC 时间：2014-11-12 13:51:34
有一家公司在 2014 年度将有限责任公司变更为股份有限公司，结果在股改同时还新增加了一个股东，即验资报告的发起人为该公司原来的股东另外再加一位现金出资的股东。之前所看到的IPO公司，股改时都不会增加新股东的。
这家股东目前想上新三板，请问一下这种情况下证监会或股份转让系统会不会同意认定为整体改制， 2013 年度股改前的业绩能否连续计算呢？会不会将该公司股改后才算为业绩开始呢？ 谢谢！

回答人：chenyiwei
这样操作很麻烦，还是建议把整体变更和引入新股东这两件事分两步走（至于先后顺序没有统一的规定，但如果是先变更再引入新股东，则新股东没有发起人的地位）。这种情况被认定为变更过程有瑕疵不是不可能。

提问人：a061006 时间：2014-11-13 15:46:38
改制同时引入新股东，会导致业绩不能连续计算，需按照公允价值重新计量。见企业会计准则解释第 1 号第十点

回答人：chenyiwei
不能这样理解。解释 1 号第十条中的“引入新股东改制为股份有限公司”是指非公司制企业改建为公司，不是有限责任公司变更为股份有限公司。